【裁判字號】    91,易,633
【裁判日期】    920109
【裁判案由】    傷害
【裁判全文】
臺灣高雄地方法院刑事判決                          九十一年度易字第六三三號
    公  訴  人  臺灣高雄地方法院檢察署檢察官
    被      告  丙○○  男  五.
右列被告因傷害案件，經檢察官提起公訴（九十年度偵字第二一八五五號），本院判
決如左：
    主  文
丙○○傷害人之身體，處罰金伍仟元，如易服勞役，以參佰元折算壹日。
    事  實
一、丙○○與甲○○同係居住在位於高雄市○○區○○路八八五號之「北國麗景」大
    廈之住戶，因甲○○前在該大廈電梯內佈告欄所貼之管理費繳款明細上，記載丙○○之妻丁○○○有不當行為之詞句，致丙○○心生不滿，嗣於民國九十一年十
    月十日上午十一時許，丙○○與其妻丁○○○、其子戊○○在該大廈地下停車場
    內，巧遇適騎乘車牌號碼ＷＡＣ—七一九號輕型機車，要離開該停車場之甲○○
    ，丙○○即向甲○○質問上開張貼詞句之事，雙方並因此發生口角、爭吵，丙○○因一時激憤，竟基於傷害人身體之犯意，先出手握住甲○○右手臂，以阻止其
加油，繼又拉住並搖晃上開機車後座握把，致該機車倒地，甲○○將該機車扶起
    後，丙○○又出手拉扯，且搖晃該機車後座手把，致該機車又再次倒地，導致甲○○受有兩側大腿、小腿挫傷瘀腫、右前臂瘀腫等傷害。
二、案經甲○○訴由高雄市政府警察局楠梓分局移送臺灣高雄地方法院檢察署檢察官
    偵查起訴。
    理  由
一、訊據被告丙○○對於其在上開時、地，質問告訴人甲○○關於在電梯佈告欄內所
    張貼之管理費繳款明細上記載妨害其妻丁○○○名譽之事，並因此與甲○○發生
    口角爭執之事實固坦承不諱，惟矢口否認有何傷害之犯行，並辯稱：當天甲○○
    沒有騎機車，伊沒有出手拉甲○○的機車，甲○○提出之傷單與其在十月二十四
    日與張鳳嬌發生肢體衝突而提出之傷單類似，其提出之傷單並不實在，其上記載
    之傷並非伊造成的云云。
二、經查：
（一）右揭犯罪事實，業據告訴人於偵查中指稱：九十年十月十日上午約十一時許，
      在北國麗景大廈地下室，被告拉伊機車後架並搖晃，致伊受傷等語（見偵查卷
      九十年十二月二十一日訊問筆錄）；及於本院訊問時指訴：被告出手拉伊機車
      ，伊往左側傾倒，並將機車牽起來後，被告又拉伊機車晃動，使機車倒地，致
      伊左、右大腿均受傷，且被告因阻擋伊加油而拉扯伊右手臂等情（見本院九十
      一年三月二十五日、九十一年九月二日訊問筆錄）甚詳，且被告於上開時、地
      ，確實因質問告訴人上開細故之事，而與告訴人發生爭吵一節，業據被告供承
      如上，且證人即該大廈之管理員乙○○於偵查中亦證述：「我去巡視時，是看
      到他們二人（指被告及告訴人）在互罵」、「（問：那時甲○○是騎機車？）
      她是要騎機車，丙○○在問他一些事。」；另證人許惠菁亦結證稱：當天伊去
      地下室停車場牽機車，聽到有人爭吵，後來看見告訴人帶著小孩也進來要牽機
      車，被告跟在告訴人後面質問告訴人等情無訛，再佐以卷附告訴人提出之健仁
      醫院九十一年十月十一日診斷證明書所載傷勢，與告訴人上開指訴情節亦大致
      相符，足認告訴人上開指訴，確屬真實，被告前揭犯行，洵可認定。
（二）被告雖以前揭情詞置辯，另證人丁○○○雖證稱：甲○○當天沒有騎機車云云
      ；而證人乙○○於偵查中雖證稱：被告沒有搖晃告訴人之機車云云；及證人許
      惠菁於本院訊問時固亦證稱：伊在場時並沒有看見被告有出手拉告訴人的機車
      云云。然（１）告訴人當天確實有騎乘機車一節，除經告訴人始終堅詞指訴如
      前外，另證人乙○○於偵查中亦證述：告訴人當時係要騎機車等語；且被告於
      警訊時亦自承：（問：你有否動手拉甲○○所騎機車後座，使她摔倒受傷？）
      伊沒拉她的機車，就連她的機車都沒摸到等情，足見告訴人當時確實有騎乘機
      車無訛。而證人乙○○當天到地下室巡邏，看見被告與告訴人在爭吵，之後證
      人乙○○即馬上離開；另證人許惠菁僅看見被告與告訴人發生爭吵，之後證人
      許惠菁即先行離開等情，業分別據證人乙○○、許惠菁於本院訊問時結證明確
      （見本院九十一年十二月二日、同年四月二十九日訊問筆錄），從而，證人乙○○、許惠菁既先行離開，則其等未見後續被告拉住告訴人機車後座握把，自
      屬當然之理，是證人乙○○、許惠菁雖證述上情，亦不足為有利被告之認定。
      （２）告訴人於對張鳳嬌提出傷害告訴案件中，所提出之診斷證明書係記載「
      右上臂、左膝及左手挫瘀傷」，此有卷附臺灣高雄地方法院檢察署檢察官九十
      一年度偵字第一一四四一號、九十一年度偵字第一二八八二號起訴書一份在卷
      可稽，而上開記載傷勢，核與前揭告訴人於本案提出之診斷證明書係記載「兩
      側大腿、小腿挫傷瘀腫、右前臂瘀腫」等語，並不相同，是被告前揭所辯，實
      不足採。綜上，被告所辯，無非矯飾卸責之詞，委不足取，本件事證明確，被
      告前揭犯行，洵堪認定。
三、核被告所為，係犯刑法第二百七十七條第一項之普通傷害罪。爰審酌被告係因認
    告訴人前有毀損被告之妻名譽之行為，而出手傷害告訴人，且所造成告訴人受傷
    情形尚非至鉅等一切情狀，量處如主文所示之刑，並諭知易服勞役之折算標準，
    以資儆懲。
據上論斷，應依刑事訴訟法第二百九十九條第一項前段、刑法第二百七十七條第一項
、第四十一條第二項，罰金罰鍰提高標準條例第一條前段、第二條，判決如主文。
本案經檢察官曾靖雅到庭執行職務
中      華      民      國      九十二      年     一     月     九     日
                                  臺灣高雄地方法院刑事第六庭
                                      審判長法官  李政庭
                                            法官  洪榮家
                                            法官  蘇雅慧
右正本證明與原本無異。
如不服本判決，應於判決送達後十日內，向本院提出上訴狀。
                              書記官  林誠桂
中      華      民      國      九十二      年     一     月     九     日
附錄本案論罪科刑法條
中華民國刑法第二百七十七條第一項
傷害人之身體或健康者，處三年以下有期徒刑、拘役或一千元以下罰金。


司法院資訊處製作；財團法人民間司法改革基金會備份。
